【裁判字號】    98,交聲,616
【裁判日期】    980527
【裁判案由】    違反道路交通管理處罰條例聲明異議
【裁判全文】
臺灣臺北地方法院交通事件裁定         98年度交聲字第616號
原處分機關  臺北市交通事件裁決所
異  議  人
即受處分人  甲○○
                      3樓
上列異議人即受處分人因違反道路交通管理處罰條例案件，對於
臺北市交通事件裁決所中華民國98年2月6日所為之處分（原處分
案號：北市裁罰字第裁22-A00000000號），聲明異議，本院裁定
如下：
    主      文
異議駁回。
    理      由
一、按交岔路口10公尺內不得臨時停車，道路交通安全規則第11
    1條第1項第2款定有明文。次按汽車駕駛人在禁止臨時停車
    處所停車者，處新臺幣（下同）600元以上1200元以下罰鍰
    ，道路交通管理處罰條例第56條第1項第1款亦規定甚明。又
    行為人如係駕駛小型車在交岔路口10公尺內之禁止臨時停車
    處所違規停車為警舉發，而於舉發通知單上所載之應到案日
    期前到案提出陳述，經主管機關調查後仍認定其有違規停車
    之行為者，依道路交通管理處罰條例第56條第1項第1款、違
    反道路交通管理事件統一裁罰基準及處理細則（下稱處理細
    則）第44條第1項及違反道路交通管理事件統一裁罰基準表
    （下稱基準表）等規定，須處以900元之罰鍰。
二、本件異議人即受處分人甲○○所有之車牌號碼CK-4613號自
    用一般小客車，於民國97年12月2日11時01分，經警方以其
    在臺北市○○街71巷19弄18號前之交岔路口10公尺內違規停
    車為由，拍照採證，並以受處分人違反道路交通管理處罰條
    例第56條第1項第1款之規定逕行掣單舉發，經將舉發通知單
    送達受處分人後，受處分人於應到案日期前向原處分機關提
    出申訴，經原處分機關請舉發單位調查結果，仍認受處分人
    確有前開違規行為，乃依道路交通管理處罰條例第56條第1
    項第1款、處理細則第44條第1項暨基準表之規定，於98年2
    月6日以北市裁罰字第裁22-A00000000號裁決書裁處受處分
    人罰鍰900元在案。上開各情，有舉發通知單、裁決書在卷
    可稽。
三、受處分人於聲明異議狀內固不否認有於上揭時間將其所有之
    前開自用小客車停放在前開處所之情事，然否認有何違反道
    路交通管理處罰條例規定之行為，辯稱：本件停車地點地面
    未劃設紅線，而交岔路口10公尺內應劃設紅線使人民查悉，
    人民皆知要守法停車，但若標線不清，不應由人民承受危害
    ，為此聲明異議，請求撤銷原處分等語
四、經查，受處分人於上開時間確有將其所有上開自用小客車停
    放在臺北市○○街71巷19弄18號前之事實，有卷內逕行舉發
    之違規採證照片2張可稽，受處分人對於停車於上開地點亦
    不否認。依前開舉發照片以觀，受處分人停車之地點，係在
    巷弄內之交岔路口10公尺內，而屬禁止臨時停車處所無訛，
    依道路交通安全規則第111條第1項第2款、道路交通管理處
    罰條例第56條第1項第1款等規定，自不得於該等處所停車。
    受處分人雖辯稱一般民眾均以有無紅線作為得否停車之界定
    標準，惟依道路交通安全規則第111條第1項第2款、第112條
    第1項第1款，「交岔路口10公尺內」與「劃設紅線路段」均
    屬不得臨時停車之處所，依法均不得停車，若於該禁止臨時
    停車處所停車，固均應依道路交通管理處罰條例第56條第1
    項第1款之規定，處600元以上1,200元以下之罰鍰，惟二者
    仍屬個別不同之處罰規範。道路交岔路口既為車輛往來匯集
    之要道，若於該處臨時停車或停車，將妨礙車輛之進出及轉
    彎，對於交通之往來順暢難謂無任何影響，故法律明令禁止
    於交岔路口10公尺內停車，此與該路段是否設有禁止停車之
    標線或標誌無涉，亦不以該交岔路口設有禁止停車之標誌或
    標線，為處罰之要件。本件受處分人所有前揭車輛在交岔路
    口10公尺內之禁止臨時停車處所停車，其違反道路交通管理
    處罰條例第56條第1項第1款之違規事實已臻明確，受處分人
    以其係依照紅線來判斷得否停車，該處並未設有禁止停車標
    線云云抗辯，顯不足採。本件事證明確，受處分人違規行為
    堪以認定，應依法處罰。
五、綜上所述，受處分人確有於前開時間在禁止臨時停車之交岔
    路口10公尺內違規停車之行為，且已於應到案日期前提出申
    訴，從而原處分機關依道路交通管理處罰條例第56條第1項
    第1款、處理細則第44條第1項暨基準表之規定，裁處受處分
    人罰鍰900元，核無違誤。本件受處分人之異議無理由，自
    應將其異議駁回。
據上論斷，應依道路交通案件處理辦法第19條，裁定如主文。
中    華    民    國    98    年    5     月    27    日
                  交通法庭法  官  林庚棟
以上正本證明與原本無異。
如不服本裁定，應於送達後5日內向本院提出抗告狀。
                          書記官  殷玉芬
中    華    民    國    98    年    6     月    3     日


司法院資訊處製作；財團法人民間司法改革基金會備份。
